Minutes et répertoires du notaire Félix LAIR, 3 avril 1637 - 16 janvier 1646 (étude XII)
Archives nationales
Minutes et répertoires du notaire Félix LAIR (étude XII)
3 avril 1637 - 16 janvier 1646
MC/ET/XII/67 - MC/ET/XII/84, MC/RE/XII/1
Etude XII; Lair, Félix
Archives nationales de France
Minutes et répertoires: la loi 2008-696 du 15 juillet 2008 relative aux archives a fixé à 75 ans à compter de la date de l'acte, ou à 25 ans à compter de la date du décès de l'intéressé si ce délai est plus bref, le délai de communication des minutes et répertoires des notaires; ce délai est porté à 100 ans à compter de la date de l'acte si le document se rapporte à un mineur (code du Patrimoine, articles L213-2, 4e d et 5e).
Autres documents de l'étude (dossiers de clients, comptabilité...): s'agissant d'archives privées, ces documents sont communicables selon les modalités fixées par le déposant ou le donateur.
Certains documents ne sont pas accessibles en raison de leur mauvais état de conservation.
Versement
Accès aux instruments de recherche de tous les notaires de l’étude XII
Archives de l'étude XII
- Minutes de Félix LAIR, 1637 - 30 juin 1646; MC/ET/XII/67 - MC/ET/XII/84
  - Minutes. 1637, 3 avril - décembre, 3 avril - décembre 1637; MC/ET/XII/67
    Informations concernant le classement:
    Le niveau inférieur de description, quand il existe, correspond aux minutes d'actes. Toutes les minutes ne sont pas forcément décrites une à une. Les descriptions de ces minutes sont plus ou moins détaillées.
    - MESNYER (Pierre) maître orfèvre § Quittance, 7 avril 1637; MC/ET/XII/67
      Origine de l'information:
      Artisans XVIIe, par M. Jurgens, M.A. Fleury, R. Gourmelon et le personnel du Minutier central, 1954-1996 (fichier papier entièrement dématérialisé; voir contexte dans le Plan d’orientation général - Notaires de Paris, guides thématiques du Minutier).
      Date de révision: 2011-2012
      Date de création de la notice: 2010
      quittance; Mesnyer, Pierre
    - MOLÉ (Mathieu) procureur au Parlement § Quittance pour adjudication de maison, Cour du Palais, 6 mai 1637; MC/ET/XII/67
      Fichier dit 'général' XVIIe-XVIIIe siècles, par le personnel du Minutier, 1954-1999 ( fichier papier entièrement dématérialisé; voir contexte dans le Plan d’orientation général - Notaires de Paris, guides thématiques du Minutier).
      quittance; Molé, Mathieu
    - TILLET (Michel) marchand orfèvre § Apprentissage, 22 mai 1637; MC/ET/XII/67
      contrat d'apprentissage; Tillet, Michel
    - GRANIER (Pierre) tapissier ordianire du Roi § Déclaration pour demande de dommages et intérêts, 25 mai 1637; MC/ET/XII/67
      déclaration; Granier, Pierre
    - Démission par Jeanne Le Roux, veuve de Jean Le Roy, chantre ordinaire de la musique de la reine, demeurant rue de la Tisseranderie, en présence de François Le Roy, son fils, au profit de Charles Saumureau, écuyer, sieur des Loges, ordinaire de la musique du roi et de la reine, demeurant au château des Tuileries, de l'office de chantre ordinaire de la reine, pour la partie de haute-contre, dont était pourvu son défunt mari., 1er juin 1637; MC/ET/XII/67
      Documents du Minutier central concernant l'histoire de la musique (1600-1650), par Madeleine Jurgens, tome II [études XI à XX, 1900 actes], Paris, Archives nationales, 1974, p. 310 (instrument de recherche imprimé dématérialisé, certaines notices sont plus détaillées dans la version intégrale accessible en ligne par la rubrique 'Autres instruments de recherche', voir contexte dans le Plan d’orientation général - Notaires de Paris, guides thématiques du Minutier).
      Date de révision: 2011
      Date de création de la notice: 2009
      Documents du Minutier central concernant l'histoire de la musique (1600-1650), par Madeleine Jurgens, tome II, Paris, Archives nationales, 1974, 1092 p.
    - Quittance par Jeanne Le Roux, veuve de Jean Le Roy, en présence de François Le Roy, son fils, à Charles Saumureau, sieur des Loges, de la somme de 1.300 livres à laquelle a été estimé l'office dont elle s'est démis en sa faveur. Une somme de 100 livres a aussitôt été remise à Claude Le Roy, fille du défunt., 1er juin 1637; MC/ET/XII/67
    - POULLETIER (Lugles) entrepreneur des quais et ponts de l'île N.D. § Vente d'une place., 7 juin 1637; MC/ET/XII/67
      acte de vente; Poulletier, Lugles
    - POULLETIER (Lugles) secrétaire de la chambre du Roi § Vente de place sur l'Ile N.D., 27 juin 1637; MC/ET/XII/67
    - POULLETIER (Lugles) entrepreneur des quais et ponts de l'île N.D. § Vente de place, rue de l'Ile. (2 actes), 6 juillet 1637; MC/ET/XII/67
    - POULLETIER (Lugles) secrétaire de la chambre du Roi § Construction des ponts et quais de l'Ile N.D. à laquelle est associé Lugles POULLETIER (2 actes), 15 juillet 1637; MC/ET/XII/67
      Poulletier, Lugles
    - MAUBON (Pierre) maître fondeur § Marché pour fonte de mortiers d'apothicaire, 23 juillet 1637; MC/ET/XII/67
      marché; Maubon, Pierre
    - DOMILLIER (Anthoine), sommelier du Roi § Déclaration, 10 août 1637; MC/ET/XII/67
      déclaration; Domillier, Anthoine
    - DEMONGÉ (Philippe) tailleur du Roi § Procuration, Quittance., 26 septembre 1637; MC/ET/XII/67
      procuration; quittance; Demongé, Philippe
    - TAILLEUR du Roi DEMONGE (Philippe) § Procuration, quittance, 26 septembre 1637; MC/ET/XII/67
      procuration; quittance; Demonge, Philippe
    - Obligation par Jean-Baptiste Canal, marchand, bourgeois de Paris, demeurant rue Neuve-Saint-Louis, derrière les Minimes de la place Royale, à Jeanne Le Roux, veuve de Jean Le Roy, de la somme de 260 livres remise en prêt et remboursable dans trois mois. En garantie, Canal a remis un demi-ceint d'argent, six cuillers d'argent, un chapelet de corail encadenacé d'or, six croix d'or émaillées, un crucifix d'or garni de diamants, un Saint-François d'or émaillé, trois anneaux ornés de diamants et deux bracelets de perles., 12 octobre 1637 - 4 février 1638; MC/ET/XII/67
      Informations complémentaires:
      À la suite:
      1638, 4 février. Échange de l'un des anneaux précédemment mis en gage contre un autre.
    - GUÉNÉGAUD (Gabriel de), trésorier de l'Epargne § Procuration, 23 novembre 1637; MC/ET/XII/67
      procuration; Guénégaud, Gabriel de
    - FOURCY (Marie de) veuve Rusé § Vente; (2 actes), 19 décembre 1637; MC/ET/XII/67
      acte de vente; Fourcy, Marie de
    - DELAUNAY-VERBERYE (Succession § Pièces, inventaires, comptes concernant la Succession DELAUNAY-VERBERYE, 20 décembre 1637; MC/ET/XII/67
      inventaire
    - VERBERYE (Marye) veuve Jean Delaunay § Etat des comptes, après décès de Marye VERBERYE, 20 décembre 1637; MC/ET/XII/67
      Verberye, Marye
  - Minutes. 1638, MC/ET/XII/68
    - GUÉNÉGAUD (Henry de), trésorier de l'Epargne § Sommation, 26 janvier 1638; MC/ET/XII/68
      Guénégaud, Henry de
    - § Restitution par Marie de la Croix, veuve de Gabriel de GUÉNÉGAUD, trésorier de l'épargne., 3 février 1638; MC/ET/XII/68
      Guénégaud, Gabriel de
    - § Bail de ferme par Paul COCHIN, avocat en Parlement., 28 février 1638; MC/ET/XII/68
      bail; Cochin, Paul
    - § Testament de la femme de Charles YSORÉ, avocat en parlement., 2 avril 1638; MC/ET/XII/68
      testament; Ysoré, Charles
    - LA BARRE (Jehan de...) Aumônier ordianire du Roi § Bail, 25 avril 1638; MC/ET/XII/68
      bail; La Barre, Jehan de...
    - PURY (Pierre) dominicain § Abandon des revenus de la cure du M. Saint-Sulpice (diocèse de Sens)., 14 mai 1638; MC/ET/XII/68
      Pury, Pierre
    - HABERT (Pierre) sieur d'Orgemont, médecin ordianire de Monsieur § Bail, 2 juin 1638; MC/ET/XII/68
      bail; Habert, Pierre
    - LE VAU (Louis) maître maçon § Traité de menuiserie pour la maison de M. de Villiers., 8 juin 1638; MC/ET/XII/68
      Le Vau, Louis
    - VENIAT (Guillaume) menuisier ordinaire du Roi § Marché de menuiserie pour la maison de M. de Villiers., 8 juin 1638; MC/ET/XII/68
      marché; Veniat, Guillaume
    - REBOULLE (Claude) imprimeur de l'Université § Mariage, 10 juin 1638; MC/ET/XII/68
      contrat de mariage; Reboulle, Claude
    - Philippe LEGRAND, maître maçon § Apprentissage., 20 juin 1638; MC/ET/XII/68
      contrat d'apprentissage; Legrand, Philippe
    - RICHER (Nicolas) adjudicataire des péages et barrages de Paris § Bail du péage du Pont Marie, 29 juin 1638; MC/ET/XII/68
      bail; Richer, Nicolas
    - COCQUEBORNE (Cl. et François de) § Promesse; Quittance, 8 juillet 1638; MC/ET/XII/68
      promesse; quittance; Cocqueborne, Cl.; Cocqueborne, François
    - Charles de HÉNIN-LIÉTARD, lieutenant pour le Roi de Chalon-sur-Saône § Procuration, 9 juillet 1638; MC/ET/XII/68
      procuration; Hénin-Liétard, Charles De. ..
    - MASSONY (Michel de) écuyer, sieur de Quincy. § Etat des loyers d'une maison., 10 juillet 1638; MC/ET/XII/68
      Massony, Michel de..
    - ALLIOT (Nicolas), maître d'hôtel de Madame Diane de France, duchesse d'Angoulême § 3 actes, 1 acte, 10 juillet 1638 - 13 juillet 1638; MC/ET/XII/68
      Alliot, Nicolas
    - COTON (Pierre) capitaine des gardes de la reine Marguerite § Reconnaissance d'accords, 28 août 1638; MC/ET/XII/68
      reconnaissance; Coton, Pierre
    - TALON (Arthur) avocat au Parlement § Quittance, 1er septembre 1638; MC/ET/XII/68
      quittance; Talon, Arthur
    - § Transport par François Le Forestier, greffier au siège royal d'Ezy, demeurant en la paroisse d'Espiay en Normandie, logé en la maison du sieur Berruget, joueur d'instruments du roi, paroisse Saint-Gervais, à Nicolas Le Tellier, procureur au parlement, demeurant en la Grande Rue de l'île Notre-Dame, de 50 livres de rente au denier quatorze, moyennant 900 livres., 28 octobre 1638; MC/ET/XII/68
      Documents du Minutier central concernant l'histoire de la musique (1600-1650), par Madeleine Jurgens, tome II [études XI à XX, 1900 actes], Paris, Archives nationales, 1974, p. 267 (instrument de recherche imprimé dématérialisé, certaines notices sont plus détaillées dans la version intégrale accessible en ligne par la rubrique 'Autres instruments de recherche', voir contexte dans le Plan d’orientation général - Notaires de Paris, guides thématiques du Minutier).
    - § Déclaration des sœurs COUPIGNE pour se justifier de paroles injurieuses contre le chanoine Daoust., 5 novembre 1638; MC/ET/XII/68
      déclaration
    - PRAST (Philippe de) secrétaire du Roi § Vente (2 actes), 7 novembre 1638; MC/ET/XII/68
      acte de vente; Prast, Philippe de
    - DAVOUST (René) chanoine de Saint-Denis § Réparation pour insultes et accusations par les soeurs Coupigne., 9 novembre 1638; MC/ET/XII/68
      Davoust, René
    - BOUTICOURD (Nicolas) jardinier du Cardinal de Richelieu § Marché de jardinage, 15 novembre 1638; MC/ET/XII/68
      marché; Bouticourd, Nicolas
    - Bernardo Figuiera, gentilhomme portugais de la chambre du roi. Transport., 20 novembre 1638; MC/ET/XII/68
      Étrangers en France, Français à l'étranger et aux colonies, XVIe-XIXe siècle (env. 1.000 actes), par le personnel du Minutier,1950-2000 (fichier papier entièrement dématérialisé; voir contexte dans le Plan d’orientation général - Notaires de Paris, guides thématiques du Minutier).
      Date de création de la notice: 2002
      cession; Portugal; Figuiera, Bernardo; officier de la Chambre du roi (Ancien Régime)
    - DEGILLON (Daniel) lapidaire § Transport, 20 novembre 1638; MC/ET/XII/68
      Degillon, Daniel
    - § Vente et achat d'une place en l'île Notre-Dame par Lugles POULLETIER, secrétaire de la chambre du Roi, entrepreneur des quais et ponts de l'île Notre-Dame., 26 novembre 1638; MC/ET/XII/68
    - LOMBART (François) maître horloger § Bail à loyer., 24 décembre 1638; MC/ET/XII/68
      bail; Lombart, François
    - BAZIN (Thomas) secrétaire ordinaire de la Chambre du Roi. § Contrat de mariage, 30 décembre 1638; MC/ET/XII/68
      contrat de mariage; Bazin, Thomas
    - LAPIDAIRE DEGILLON (Daniel) § transport, 20 novembre 1698; MC/ET/XII/68
  - Minutes. 1639, janvier - juin, janvier - juin 1639; MC/ET/XII/69
    - COMTESSE (Charles), valet de Chambre ordianire du Roi § Don de propriété et maison., 3 janvier 1639; MC/ET/XII/69
      donation; Comtesse, Charles
    - GROU (Denis Michel et Julien) Compagnons maçons § Marché de maçonnerie, 19 janvier 1639; MC/ET/XII/69
      marché; Grou, Denis Michel et Julien
    - POULLETIER (Lugles) secrétaire de la Chambre du Roi § Procédure (2 actes), 24 janvier 1639; MC/ET/XII/69
    - Constitution par Marin Le Roy de Gomberville et sa femme, Barbe Fauveau, et consorts, à Jacques Croiset, d'une rente de 1 000 l., au principal de 18 000 l., garantie par trois maisons neuves, rue Saint-Louis [-en-l'Île], contiguës d'un côté à celle de feu [Nicolas] Pontheron., 31 janvier 1639; MC/ET/XII/69
      Documents du Minutier central concernant les peintres, sculpteurs et graveurs au XVIIe siècle (1600-1650), par Marie-Antoinette Fleury et Martine Constans, tome II [études XI à XX, 2445 actes], Paris, Archives nationales, 2010, notice n°1807 (instrument de recherche imprimé dématérialisé, certaines notices sont plus détaillées dans la version intégrale accessible en ligne par la rubrique 'Autres instruments de recherche', voir contexte dans le Plan d’orientation général - Notaires de Paris, guides thématiques du Minutier).
      Date de création de la notice: 2012
      Documents du Minutier central concernant les peintres, sculpteurs et graveurs au XVIIe siècle (1600-1650), tome II, par Marie-Antoinette Fleury et Martine Constans, 2010, 844 p., 8 planches.
      Le Roy, Marin
    - POULLETIER (Lugles) secrétaire de la Chambre du Roi § (Entreprise des ponts et quais N.D.) vente d'une place. (2 actes), 21 février 1639; MC/ET/XII/69
    - POULLETIER (Lugles) secrétaire de la Chambre du Roi. § Procédure, 28 mars 1639; MC/ET/XII/69
    - HÉNIN-LIÉTARD (Charles de) lieut. du Roi au gouvt de Chalon-sur-Saône § Foi et hommage à H. de Lorraine, archevêque de Reims., 4 mai 1639; MC/ET/XII/69
      Hénin-Liétard, Charles de
    - LIBRAIRE DE LORME (Jean) § apprentissage, 14 mai 1639; MC/ET/XII/69
      contrat d'apprentissage; De Lorme, Jean
    - DE LORME (Jean) libraire § Apprentissage, 14 mai 1639; MC/ET/XII/69
    - FÉLIX (Estienne), médecin ordinaire du Roi § Apprentissage, 24 mai 1639; MC/ET/XII/69
      contrat d'apprentissage; Félix, Estienne
    - LE VAU (M.) père, maître maçon, b. de Paris § Devis d'ouvrages de maçonnerie, 24 juin 1639; MC/ET/XII/69
      devis; Le Vau, M.
    - LE VAU (Louis) Architecte ordinaire du Roi § Devis d'ouvrages de maçonnerie, 24 juin 1639; MC/ET/XII/69
      devis; Le Vau, Louis
  - Minutes. 1639, juillet - décembre, juillet - décembre 1639; MC/ET/XII/70
    - DUTILLET (Michel), orfèvre § Partage, 11 juillet 1639; MC/ET/XII/70
      partage; Dutillet, Michel
    - GODARD (Jean) orfèvre § Partage, 11 juillet 1639; MC/ET/XII/70
      partage; Godard, Jean
    - Bail par Lugles Poulletier, secrétaire de la chambre du roi, entrepreneur pour moitié de la construction des ponts de l'île Saint-Louis, y demeurant en la Grande-Rue, pour trois années, à Pierre Datelin, d'une place sur le pont de pierre à droite en allant dans l'île Notre-Dame, ayant trois toises de face sur deux de profondeur. Le preneur y pourra faire construire en planches seulement une loge 'pour y faire monstre d'ung horologe de gentil artifice et autres singularitez selon qu'il en a le pouvoir du roy'. Ce bail est fait moyennant 90 livres de loyer annuel, 13 juillet 1639; MC/ET/XII/70
      Documents du Minutier central concernant l'histoire de la musique (1600-1650), par Madeleine Jurgens, tome II [études XI à XX, 1900 actes], Paris, Archives nationales, 1974, p. 517 (instrument de recherche imprimé dématérialisé, certaines notices sont plus détaillées dans la version intégrale accessible en ligne par la rubrique 'Autres instruments de recherche', voir contexte dans le Plan d’orientation général - Notaires de Paris, guides thématiques du Minutier).
    - Cession par Pierre Froussart, peintre, et sa femme, Jeanne Le Boiteux, demeurant Grande-Rue-en-l'Île-Notre- Dame, à Pierre Le Boiteux, peintre ordinaire du roi, demeurant rue des Petits-Carreaux, de tous ses droits successifs sur sa mère, Louise Le Villain, femme d'Antoine Le Boiteux, sergent royal au bailliage de Sens: terres et prés à Nuits-sous-Ravière en Bourgogne, afin d'acquitter 262 l. 10 s., pour rachat et arrérages d'une rente de 12 l. 10 s. qu'ils lui doivent., 22 juillet 1639; MC/ET/XII/70
      Documents du Minutier central concernant les peintres, sculpteurs et graveurs au XVIIe siècle (1600-1650), par Marie-Antoinette Fleury et Martine Constans, tome II [études XI à XX, 2445 actes], Paris, Archives nationales, 2010, notice n°857 (instrument de recherche imprimé dématérialisé, certaines notices sont plus détaillées dans la version intégrale accessible en ligne par la rubrique 'Autres instruments de recherche', voir contexte dans le Plan d’orientation général - Notaires de Paris, guides thématiques du Minutier).
      Froussart, Pierre
    - ARNOULT (Remy) maître charpentier § Devis d'ouvrages, 22 juillet 1639; MC/ET/XII/70
      devis; Arnoult, Remy
    - LE ROI (Philibert) ingénieur et architecte des bâtiments du Roi § Constitution, 3 août 1639; MC/ET/XII/70
      Le Roi, Philibert
    - POULLETIER (Lugles) secr/re/ de la Chambre du Roi; 3 actes, 5 août 1639; MC/ET/XII/70
    - POULLETIER (Lugles) Secr/re/ de la Chambre du Roi § Quittance, 6 août 1639; MC/ET/XII/70
      quittance; Poulletier, Lugles
    - POULLETIER (Lugles) entrepreneur des ponts et quai de l'île N.D. § Obligation, 12 août 1639; MC/ET/XII/70
      obligation; Poulletier, Lugles
    - POULLETIER (Lugles) Secr/re/ de la Chambre du Roi § Vente, 12 août 1639; MC/ET/XII/70
    - LE VAU (Louis) maître maçon, b. de Paris § Quittance, 13 août 1639; MC/ET/XII/70
      quittance; Le Vau, Louis
    - POULLETIER (Lugles) secr/re/ de la Chambre du Roi § Bail à loyer (autre acte), 16 août 1639 - 17 août 1639; MC/ET/XII/70
      bail; Poulletier, Lugles
    - LE VAU (Louis) Architecte ordinaire du Roi § Quittance, 22 août 1639; MC/ET/XII/70
    - Compte entre Marie Guéret, veuve de Nicolas Pontheron, demeurant rue de la Verrerie, en son nom et comme tutrice de ses enfants mineurs, et Louis Le Veau, maître maçon, demeurant Grande-Rue de l'Île-Notre-Dame, au sujet du marché conclu avec le défunt le 3 avril 1635 [cf. no 1803]. À la suite d'un rapport du 24 septembre 1637, fait à leur requête par Villedo et Delisle, jurés experts, d'un autre rapport du 22 octobre 1637 devant Bergeon et Richer, par Charles David, maître maçon, et d'une convention entre les héritiers, il résulte qu'à cause des augmentations de travaux, le marché monte à 19 001 l. 15 s. 6 d., dont 18 084 l. 10 s. ont été payés. Le Veau déduit 300 l. pour ouvrages non faits et donne quittance à la veuve pour les 617 l. 5 s. 6 d. restant., 30 août 1639; MC/ET/XII/70
      Documents du Minutier central concernant les peintres, sculpteurs et graveurs au XVIIe siècle (1600-1650), par Marie-Antoinette Fleury et Martine Constans, tome II [études XI à XX, 2445 actes], Paris, Archives nationales, 2010, notice n°1808 (instrument de recherche imprimé dématérialisé, certaines notices sont plus détaillées dans la version intégrale accessible en ligne par la rubrique 'Autres instruments de recherche', voir contexte dans le Plan d’orientation général - Notaires de Paris, guides thématiques du Minutier).
      Guéret, Marie
    - PONTERON (Pierre) maître peintre à Paris; 2 actes, 30 août 1639 - 26 novembre 1639; MC/ET/XII/70
      Ponteron, Pierre
    - MARTEL (Florent) chirurgien ordianire du Roi § Constitution, 2 septembre 1639; MC/ET/XII/70
      Martel, Florent
    - DESJARDINS (Charles) abbé de Valdieu § Donation d'une maison à sa Soeur., 16 septembre 1639; MC/ET/XII/70
      donation; Desjardins, Charles
    - COMANS (Alexandre de) directeur de la manufacture de tapisserie de Flandres. § Obligation, 28 septembre 1639; MC/ET/XII/70
      obligation; Comans, Alexandre de
    - ALLIOT (Nicolas) maître d'hôtel de Madame Diane de France § Quittance (2 actes), 2 octobre 1639; MC/ET/XII/70
      quittance; Alliot, Nicolas
    - POULLETIER (Alix de Checuvier, femme séparée de Lugles) § Bail à loyer, 3 octobre 1639; MC/ET/XII/70
      bail; Poulletier, Alix de Checuvier, femme séparée de Lugles
    - ROYER (Anne) Veuve de Gabriel BOURSIN, maître orfèvre § Inventaire après décès de Anne ROYER, dressé à la requête de François ROYER, Isabelle ROYER, procuratrice de Remy BOULLIER, son mari, tailleur d'habits à Chaumont en Bassigny et de Elizabeth ROYER, l'aînée, frère et soeurs de Anne ROYER, 27 octobre 1639; MC/ET/XII/70
      inventaire; Royer, Anne
    - LAULNEY (Nicolas de) marchand libraire § Apprentissage, 30 octobre 1639; MC/ET/XII/70
      contrat d'apprentissage; Laulney, Nicolas de
    - SEREY (Nicolas) libraire SERCY § Apprentissage, 6 novembre 1639; MC/ET/XII/70
      contrat d'apprentissage; Serey, Nicolas
    - CHARPENTIER (Jacquette) Veuve en 1ères noces de Thomas CABRISEAU, sergettier. § Inventaire après décès de Jacquette CHARPENTIER, dressé à la requête de son mari, Hubert de MARCILLY, marchand bourgeois de Paris, rue de la Pelleterie, à la cloche; marchandise d'orfèvrerie, 8 novembre 1639; MC/ET/XII/70
      inventaire après décès; Charpentier, Jacquette
    - DUJARDIN (François) Ecuyer, conseiller, notaire et secrétaire du Roi, maison et couronne de France et de ses finances. Rue des Lavandières. § Inventaire après décès de François DUJARDIN, dressé à la requête de Nicolas DUJARDIN, écuyer, rue des Lavandières, fils de François DUJARDIN, - Tapisseries - Livres, 15 novembre 1639; MC/ET/XII/70
      inventaire; Dujardin, François
    - FLAN (Jean) munitionnaire des garnisons de la Fere § Payement de pain en pistoles. (2 actes), 18 novembre 1639; MC/ET/XII/70
      Flan, Jean
    - DUTILLET (Michel) orfèvre § Bail de maison., 26 novembre 1639; MC/ET/XII/70
      bail; Dutillet, Michel
    - MARTEL (Florent) barbier chirurgien du Roi § Désistement de bail, 26 novembre 1639; MC/ET/XII/70
      bail; Martel, Florent
    - LE CLERC (Henry), Secrétaire du Roi § Acte contenant son extrait de naissance (Richelieu étant parain)., 10 décembre 1639; MC/ET/XII/70
      Le Clerc, Henry
    - POULLETIER (Lugles) secr/re/ de la Chambre du Roi § Procédure contre lui pour dégâts à un mur du jeu de paume. (2 actes), 19 décembre 1639; MC/ET/XII/70
    - MARTEL (Florent) chirurgien ordinaire du Roi § Promesse de guérison, 21 décembre 1639; MC/ET/XII/70
    - Contrat entre François L'Hermite, sieur de Soliers, gentilhomme ordinaire de la maison de Monsieur, frère unique du roi, demeurant en l'île Notre-Dame, rue Saint-Louis, et Augustin Courbé, marchand libraire, demeurant rue des Sept-Voies, aux termes duquel L'Hermite s'engage à fournir la copie de tous ses ' Vers héroïques ', contenant plusieurs pièces, ainsi qu'un volume ' de sa façon de vers et proses spirituelz ' pour lesquels un privilège avait été obtenu par Pierre Billaine, marchand libraire, le 16 juin 1635. Le présent accord est fait en raison du marché passé entre Billaine et Courbé d'une part et L'Hermite d'autre part le 7 juillet 1637 (ce marché n'a pas été retrouvé), et à cause de l'achat fait par Courbé des ' Amours ' de L'Hermite à la suite du décès de Billaine. Cet accord est fait moyennant 200 livres restant à verser sur la somme due par Billaine et payables ainsi: 50 livres comptant, 50 livres lorsque 25 feuillets seront imprimés 'dudit livre encommencé ' et 100 livres quand L'Hermite remettra la copie entière de ses oeuvres spirituelles., 22 décembre 1639; MC/ET/XII/70